臺灣高等法院臺南分院刑事判決　　　　九十一年度上訴字第八四七號　Ａ
　　　上　訴　人
　　　即　被　告　甲　○　○
右上訴人因違反毒品危害防制條例案件，不服臺灣臺南地方法院九十年度訴字第一九
○號中華民國九十一年五月三十一日第一審判決（起訴案號：臺灣臺南地方法院檢察
署八十九年度毒偵字第一八○九號，併辦案號：臺灣臺南地方法院檢察署九十年度毒
偵字第二四二二號、臺灣高雄地方法院檢察署九十年度毒偵字第四七三四號、第五二
二○號），提起上訴，本院判決如左：
      主      文
上訴駁回。
      事      實
一、甲○○前因違反麻醉藥品管理條例案件，經臺灣高等法院高雄分院於民國八十七
    年五月二十日以八十七年度上訴字第五七三號判處有期徒刑八月確定，並於八十
    七年八月二十六日入監服刑，至八十八年一月十四日執行完畢；又施用第一級毒
    品海洛因案件，經依臺灣彰化地方法院以八十七年度毒聲字第三二三號裁定送觀
    察、勒戒後，認無繼續施用毒品之傾向，業經臺灣彰化地方法院檢察署檢察官於
    八十七年七月十八日，以八十七年度偵字第五三三二號不起訴處分確定。甲○○
    復基於施用第一級毒品海洛因之概括犯意，自八十七年七月下旬某日起至九十年
    十月十四日二十一時許止，在台南縣永康市大橋賓館、台南市○○街、台南市○
    ○路三七０巷六六號之一、台南縣永康市○○路五七八巷二之二號五樓之八及高
    雄縣鳳山市國父紀念館停車場等處，以摻在煙絲內或稀釋後用針筒注射之方式，
    連續施用第一級毒品海洛因；另並基於施用第二級毒品安非他命之概括犯意，自
    八十七年七月下旬某日起至九十年十月十三日下午某時許止，在台南縣永康市大
    橋賓館、台南市○○街、台南市○○路三七０巷六六號之一、台南縣永康市○○
    路五七八巷二之二號五樓之八及台南市五旗朋友住所等處，以將安非他命放在玻
    璃上燒烤吸食煙霧方式，連續施用第二級毒品。嗣於八十八年四月二十七日十七
    時三十分許、同年十一月二十四日二十三時四十五分許、八十九年二月十八日十
    九時許、同年五月二十五日十三時三十分許、九十年九月二十七日十七時許及同
    年十月十五日凌晨一時三十分許，為警分別在台南市○○路三七０巷六六號之一
    、台南市○○路與民族路口、台南市○○路七四０號、台南縣永康市○○路五七
    八巷二之二號五樓之八、台南市○○○街六六號五樓之二及高雄市○○區○○路
    與文武街口等處查獲，並於八十八年四月二十七日扣得第二級毒品安非他命八小
    包及一瓶（總淨重共十一點六六公克，取零點一八公克鑑驗，總餘十一點四八公
    克）、黏附第一級毒品海洛因殘渣之煙絲（淨重零點三四七二公克，取樣零點零
    五二四克鑑析用罄，餘零點二九四八克）、吸食器三支、酒精燈一個、吸管一支
    及空袋二個，於九十年十月十五日扣得安非他命一包（淨重零點四四四二公克，
    取樣零點０二０六公克鑑析用罄，餘零點四二三六克）及第一級毒品海洛因一包
    （淨重零點一八公克）等物。另施用毒品部分，經依台灣台南地方法院八十八年
    度毒聲字第一三四０號裁定送觀察、勒戒後，認有繼續施用毒品之傾向，而送強
    制戒治。
二、案經台南市警察局第四分局及第一分局移送、台南縣警察局永康分局報請台灣台
    南地方法院檢察署檢察官偵查起訴及臺灣台南地方法院檢察署、臺灣高雄地方法
    院檢察署移送併辦。
      理      由
一、右揭犯罪事實，已經上訴人即被告甲○○於警訊、偵查中、原審及本院審理時自
    白不諱，並有台南市衛生局八十八年五月二十八日（）南市衛驗字第八八０五
    六八號、八十九年二月十六日（）南市衛驗字第八九０二四０號、八十九年三
    月一日（）南市衛驗字第八九０二六五號尿液檢驗成績書、台南縣衛生局於八
    十九年六月二十日、九十年十月二十三日出具之尿液檢驗成績書各一份、長榮管
    理學院於八十八年十二月七日出具之尿液檢驗成績書、高雄市政府衛生局於九十
    年十月二十二日出具之煙毒尿液檢驗成績書二份及國防部憲兵司令部刑事鑑識中
    心九十一年四月十五日（九一）綱得字第０四二八六號鑑驗通知書在卷可佐。又
    於八十八年四月二十七日扣案之八小包及一瓶疑似毒品之白粉與疑以摻有毒品之
    煙絲一根送鑑定之結果，分別確定均為第二級毒品安非他命及煙絲中殘留有第一
    級毒品海洛因之成份，有內政部警政署刑事警察局九十年四月二十三日刑字第三
    八二二０號鑑驗通知書及憲兵司令部刑事鑑識中心九十年四月九日（九十）綱得
    字第０四六一０號鑑驗通知書在卷可參，而於九十年十月十五日扣案之二包疑似
    毒品之白粉送鑑定之結果，分別確定為第二級毒品安非他命及第一級毒品海洛因
    ，有國防部憲兵司令部刑事鑑識中心九十一年三月十三日（九一）綱得字第０三
    ０六八號鑑驗通知書及法務部調查局編號000000000號鑑定通知書在卷
    可稽。此外，復有台灣台南看守所附設勒戒所八十八年五月十四日南所京衛字第
    ０九八六之八號函送之有無繼續施用毒品傾向證明書、不起訴處分書及台灣高等
    法院被告全國前案紀錄表附卷可稽。被告自白與事實相符，堪予採信。本件事證
    明確，被告犯行足以認定。
二、核被告所為，係犯毒品危害防制條例第十條第一項、第二項之施用第一級及第二
    級毒品罪。其施用第一級及第二級毒品前，持有第一級及第二級毒品之低度行為
    ，為其事後進而施用之高度行為所吸收，均不另論處。被告所犯二罪，犯意各別
    ，罪名不同，應分論併罰。又上開二罪均有多次犯行，時間緊接，犯罪構成要件
    相同，顯係基於概括犯意反覆為之，均為連續犯，應依連續犯規定以一罪論，並
    依法加重其刑。又移送併辦部分雖未據公訴人起訴，然該部分事實既與起訴之犯
    罪事實有連續犯之裁判上一罪關係，為起訴效力所及，本院自得併予審理，附此
    敘明。再依最高法院三十三年上字第一五七七號判例所示「上訴人於三十一年一
    月間所犯之竊盜罪，既與三十二年四月九日所犯之竊盜罪係出於概括之犯意，應
    依連續犯處斷，而其連續行為之終了，又在另一犯罪有期徒刑執行完畢後五年以
    內，自仍無解於累犯罪之成立」之意旨，於連續犯之情形下，應以被告犯罪行為
    終了時，為計算累犯成立與否之標準；查被告前因違反麻醉藥品管理條例案件，
    經臺灣高等法院高雄分院於八十七年五月二十日以八十七年度上訴字第五七三號
    判處有期徒刑八月確定，並於八十七年八月二十六日入監服刑，至八十八年一月
    十四日執行完畢，有臺灣高等法院被告全國前案紀錄表在卷可參，而被告連續施
    用第一、二級毒品之犯罪行為終了時分別為九十月十四日二十一時許及同年十月
    十三日下午某時許，俱在另一犯罪有期徒刑執行完畢後五年以內，已如前述，依
    前開判例意旨，自均應依刑法第四十七條之規定論以累犯，並均依法遞予加重其
    刑。原審依毒品危害防制條例第十條第一項、第二項、第十八條第一項前段，刑
    法第十一條前段、第五十六條、第四十七條、第五十一條第五款、第三十八條第
    一項第二款，並審酌被告施用毒品之動機、目的、手段，且經觀勒處遇，猶不能
    戒除毒癮，仍再犯本件之罪，顯見其戒癮之意志力甚為薄弱，惟犯後態度良好，
    且其本質仍屬「病犯」，僅戕害其自身身心，尚未生巨大危害於整體社會等一切
    情狀，分別量處被告連續施用第一級毒品罪有期徒刑拾月；又連續施用第二級毒
    品罪有期徒刑柒月，並定應執行刑有期徒刑壹年月。又於八十八年四月二十七
    日扣案之第二級毒品安非他命八包及一瓶（餘總淨重十一點四八公克）及於九十
    年十月十五日扣案之第二級毒品安非他命一包（餘淨重零點四二三六公公克），
    共淨重十一點九零三六公克，暨於八十八年四月二十七日扣案之黏附第一級毒品
    海洛因殘渣之煙絲（餘淨重零點二九四八克）及於九十年十月十五日扣案之第一
    級毒品海洛因一包（淨重零點一八公克），均屬違禁物，依毒品危害防制條例第
    十八條規定，均宣告沒收銷燬之；又於八十八年四月二十七日扣案之吸食器三支
    、酒精燈一個、吸管一支及空袋二個，性質上雖非專供吸食器具，惟均係被告所
    有且供犯罪所用之物，已據被告自承在卷，俱依刑法第三十八條第一項第二款規
    定宣告沒收。本院經核原判決認事用法及量刑均無不當。被告上訴意旨以原審量
    刑過重為由指摘原判決不當，為無理由，應予駁回。
據上論斷，應依刑事訴訟法第三百六十八條，判決如主文。
本案經檢察官洪泰文到庭執行職務。
中    華    民    國      九十一      年      八      月      二十二    日
                                  臺灣高等法院臺南分院刑事第五庭
                                      審判長法官  鄭    文    肅
                                            法官  陳    珍    如
                                            法官  黃    三  哲
右正本證明與原本無異。
施用第一級毒品部分如不服本判決，應於判決送達後十日內向本院提出上訴狀，其未
敘述理由者並應於提出上訴狀後十日內向本院補提理由書（應附繕本)。
其餘不得上訴。
                                      法院書記官  陳    淑    貞
中    華    民    國      九十一      年      八      月      二十三    日
附錄法條：
毒品危害防制條例第十條：
  施用第一級毒品者，處六月以上五年以下有期徒刑。
  施用第二級毒品者，處三年以下有期徒刑。
